【裁判字號】    97,易,396
【裁判日期】    971118
【裁判案由】    竊盜
【裁判全文】
臺灣花蓮地方法院刑事判決           97年度易字第396號
公  訴  人  臺灣花蓮地方法院檢察署檢察官
被      告  甲○○
上列被告因竊盜案件，經檢察官提起公訴（97年度偵字第4151號
），本院判決如下：
    主  文
甲○○犯竊盜罪，處拘役伍拾日，如易科罰金，以新台幣壹仟元
折算壹日。
    事  實
一、甲○○於民國97年8月21日21 時許，行經花蓮縣花蓮市○○
    街19號旁防火巷內，見乙○○所有車牌號碼NPA-625 號重型
    機車停放於該處，竟意圖為自己不法之所有，隨手撿拾地上
    一鐵片做為工具，開啟上開機車電門後加以竊取，作為其代
    步工具。嗣翌日（97年8月22日）22時15 分許，甲○○於飲
    酒後騎乘上開機車行駛於花蓮市○○街（公共危險罪部分另
    案審理），為警攔檢盤查而查悉上情。
二、案經花蓮縣警察局花蓮分局報告臺灣花蓮地方法院檢察署檢
    察官偵查起訴。
    理  由
一、證據能力部分：
    本案認定事實所引用本件卷證所有之證據（含函文書證據等
    ），公訴人、被告並未主張排除前開書證之證據能力，且迄
    於本院言詞辯論終結前均未表示異議，本院審酌前開書證並
    無刑事訴訟法第159條之4規定顯有不可信之情況與不得作為
    證據之情形，是本案認定事實所引用本件卷證所有之證據，
    均認為有證據能力，合先敘明。
二、認定犯罪事實之證據及理由：
  (一)訊據被告雖坦承於97年8月22日22時15 分許，駕騎上開機車
    行駛於花蓮市○○街為警攔檢查獲之事實，惟矢口否認有何
    竊盜犯行，辯稱係被告之友丙○勳發動機車，要被告騎的云
    云。經查：
    1.被告於97年8月21日21時許，在花蓮縣花蓮市○○街19 號
      旁防火巷內撿拾地上鐵片開啟上開機車電門後加以竊取，
      作為其代步工具之事實，業據被告於警詢時坦承無諱，核
      與被害人乙○○於警詢時之指訴相符，並有贓物認領保管
      單、花蓮縣警察局車輛尋獲電腦輸入單各1 紙在卷可稽，
      被告於警詢之自白堪認與事實相符，被告竊盜犯行堪可認
      定。
    2.被告於檢察官偵查及本院審理中雖改以前詞置辯，並稱：
      「警詢時警察說我找不到證人，當初就這樣寫」云云，然
      查：
      被告於警詢時坦承「沒有其他共犯，就我一人行竊」，
        並未提及係其朋友所1竊或有丙○勳之人，被告嗣後改
        稱係朋友陳進興（或丙○勳）要被告騎走上開機車云云
        ，已有可疑。
      又被告於偵查中先則改稱是「陳進興在22日晚上叫我騎
        的，他叫我騎的我就騎。」、「（問：昨天在那裡喝酒
        ？）在福建街我住的地方。因為陳進興叫我騎，我就出
        來了。」、「（問：在何處飲酒？）我在很多地方，從
        門諾醫院對面的小吃攤喝，又去福建街我的租屋處喝，
        然後我朋友又帶我去公正街喝。」、「從4 點下班後開
        始喝」、「我在門諾醫院是跟同事喝，…接著去福建街
        喝，跟丙○勳喝，後來在公正街也是跟丙○勳喝。」、
        「（飲酒結束後欲往何處？）就是我幫我朋友他有兩台
        車，他叫我幫他騎一台車，叫我跟他走，要去那裡我不
        知道，結果在中山路我被警察查獲。」（見臺灣花蓮地
        方法院97年度偵字第4151號卷第5 、11頁）；嗣於本院
        審理時又稱：「是我剛剛下班在宿舍看電視，丙○勳硬
        把我拉起來，他發動機車叫我跟著他騎，他載我過去那
        個地方叫我幫他騎，結果我在半路就被攔截了…。」云
        云，其供述前後不一，顯難採信。
      再者，依被告所述，其騎走上開機車之地點即為被害人
        乙○○機車失竊的地點，而乙○○係於97年8 月21日晚
        上9 時30分許發現機車失竊，與被告於警詢供述97 年8
        月21日晚上9 時許竊取機車之時間相符，而被告係於97
        年8 月22日晚10時15分許為警查獲，有花蓮縣警察局花
        蓮分局偵查報告在卷可佐，被告辯稱於97年8月22 日晚
        間與陳進興（或丙○勳）喝酒後騎走機車隨即為警查獲
        云云，顯與事實不符，被告上開所辯委無可採。被告聲
        請訊問證人核無必要，併予敘明。
  (二)綜上所述，本件事證明確，被告竊盜犯行堪以認定，應依法
    論科。
三、論罪科刑：
    核被告所為，係犯刑法第320條第1項之竊盜罪。爰審酌被告
    之前科素行、犯罪之目的、動機、手段以及犯罪後飾詞卸責
    犯後態度不佳等一切情狀，量處如主文所示之刑，並諭知易
    科罰金之折算標準，以資懲儆。
四、依刑事訴訟法第284條之1、第299條第1 項前段，刑法第320
    條第1項、第41條第1項前段，刑法施行法第1條之1，判決如
    主文。
五、如不服本判決，得於判決書送達之翌日起10日內，以書狀敘
    述理由，向本院提出上訴。
中    華    民    國    97    年    11    月    18    日
                  刑事第四庭    法  官  蔡寶樺
以上正本證明與原本無異。
如不服本判決應於收受判決後10日內向本院提出上訴書狀，並應
應敘述具體理由。其未敘述上訴理由者，應於上訴期間屆滿後20
日內向本院補提理由書（均須按他造當事人之人數附繕本）「切
勿逕送上級法院」。告訴人或被害人如對於本判決不服者，應具
備理由請求檢察官上訴，其上訴期間之計算係以檢察官收受判決
正本之日期為準。
中    華    民    國    97    年    11    月    18    日
                                書記官


司法院資訊處製作；財團法人民間司法改革基金會備份。
